Inventaris van het archief van het Ministerie van Onderwijs en Wetenschappen: Directie Hoger Beroepsonderwijs, (1918) 1975-1985 (1987)
Nationaal Archief, Den Haag
- ARCHIEF VAN DE DIRECTIE HOGER BEROEPSONDERWIJS (1918-) 1975-1985 (-1987), A
  - TAAKUITVOERING, 2
    - ORGANISATIE EN INRICHTING VAN HET HOGER ONDERWIJS, 2.3
      - COMMISSIES, RADEN EN WERKGROEPEN, 2.3.2
        - HBO-Raad en studiecentrum OTO, 2.3.2.4
          - Correspondentie van algemene aard tussen de directie HBO met de HBO-Raad, 1974-1985; 41-46
            - mei 1980 - 1982, 43
            - 1983, 44
            - 1984, 45
            - 1984-1985, 46
          - Financiële controle alsmede rekening en verantwoording op de inkomsten en uitgaven van de HBO-Raad en het studie- centrum OTO, 1975-1982; 47
          - Correspondentie van de directie HBO, afdeling Kunstonderwijs, 1975-1982; 48
          - Organisatie en huisvesting van de HBO-Raad, 1975-1982; 49
          - Statuten en huishoudelijk reglement van de HBO-Raad, 1975-1983; 50
          - Notulen van de vergaderingen, met bijlagen, 1976-1984; 51-55
            - 1976 - jan. 1978, 51
            - apr. 1978 - juni 1979, 52
            - sept. 1979 - mrt. 1981, 53
            - mei 1981 - mei 1982, 54
            - okt. 1982 - dec. 1983, 55
          - Besprekingsverslagen van de directie HBO, afdeling Kunstonderwijs met de HBO-Raad, sectie kunstonderwijs, 1979-1984; 56-57
            - 1979-1982, 56
            - 1983-1984, 57
          - Correspondentie van het studiecentrum OTO, 1980-1983; 58
          - Correspondentie van de directie HW/HB/SPO/1 van het ministerie met de secties hoger sociaal pedagogisch onderwijs (h.s.p.o) en hoger sociaal agogisch onderwijs (h.s.a.o.) van de HBO-Raad, 1981-1982; 59
          - Besprekingsverslagen van de directie HW/HB/GZO van het ministerie met de sectie hoger gezondheidszorgonderwijs van de HBO-Raad, met bijlagen, 1981-1984; 60
        - Werkgroep informatievoorziening h.b.o., 2.3.2.5
          - Taakstelling en samenstelling van de Werkgroep Informatievoorziening h.b.o., 1980; 61
      - WERKBEZOEKEN, SYMPOSIA EN STUDIEDAGEN, 2.3.3
        - Studiedag van de directie Hoger Beroepsonderwijs inzake de harmonisering van het h.b.o., 1977; 62
        - Correspondentie betreffende het in het kader van het Cultureel Verdrag tussen Nederland en Frankrijk te houden werkbezoek van Franse HBO en WO directeuren 'de Franse delegatie' aan het instituut TNO en Philips Nederland, gehouden op 10, 11 en 12 december 1979, 1978-1980; 63
        - Toespraak van de minister ter gelegenheid van het 60-jarig jubileum van de Bond van Docenten bij het Tertiair Onderwijs (BDTO) te Utrecht, 1979; 64
        - Werkbezoek van de 'United States association of trade and technical schools' aan de h.t.s. en h.e.a.o. te Haarlem, het 'Technicon' te Rotterdam en de Leidse Onderwijsinstellingen (LOI) te Leiderdorp, 1979-1980; 65
        - Deelneming aan werkbezoeken, conferenties en symposia, 1980-1982; 66
        - Toespraak van de minister ter gelegenheid van de studiedag van de algemeen vormend middelbaar onderwijs (AVMO) en het Nederlands Genootschap van Leraren (NGL) over het rijksonderwijs in het Congresgebouw te 's-Gravenhage, 1983; 67
      - NADERE REGELINGEN NAAR SCHOOLTYPE, 2.3.4
        - Academie voor beeldende kunsten, industriële vormgeving, grafisch onderwijs en hogere textielscholen, 2.3.4.1
          - Organisatie en inrichting van het onderwijs, 2.3.4.1.1
            - Oprichting, instandhouding en subsidiëring van kunstacademies en kunstnijverheidsscholen, 1947-1971; 68-74
              - Breda, 1948-1949, 'Sint Joost', 68
              - Eindhoven, 1947-1949, avondschool, 69
              - Eindhoven, 1952-1954, dagschool, 70
              - Enschede, 1948-1949, 71
              - Leeuwarden, 1953-1971, 'Vredeman de Vries', 72
              - Utrecht, 1951-1958, 'Artibus', 73
              - Utrecht, 1953-1963, 74
            - Inrichting en organisatie van het bestuur van de academie voor beeldende kunsten Minerva te Groningen, 1964-1974; 75
            - Organisatie en inrichting van de lerarenopleiding handenarbeid (TeHaTex) aan de verschillende academies, 1965-1976; 76
            - Splitsing van de sociaal pedagogische opleiding 'Middeloo' te Amersfoort in de Stichting Sociaal Pedagogisch Opleidingscentrum Middeloo en de Stichting Academie voor Beeldende Kunsten, alsmede instelling van een eerstegraads opleiding in textiele werkvormen, 1966-1977; 77
            - Instelling en bekostiging van een kaderopleiding buitenschoolse kunstzinnige vorming, 1968-1969; 78
            - Totstandkoming van regelingen, circulaires en besluiten inzake inrichting van en toelating tot de academies van beeldende kunsten en tot de basisstudie, 1970-1977; 79
            - Intrekking van de Wet op de Rijksacademie van Beeldende Kunsten van 1870, geleidelijke opheffing van de rijksacademie van beeldende kunsten te Amsterdam en instelling van een werkcentrum voor beeldende kunsten (werkplaats Amsterdam), 1971-1980; 80
            - Correspondentie met de Vereniging van Academies voor Beeldende Kunsten (VABK), 1972-1977; 81
            - Verslagen van vergaderingen van het bilateraal overleg tussen de directie Kunsten van het ministerie van CRM en de directie HW/HBO, 1974-1979; 82
            - Overleg tussen de afdeling Kunsten en de directie Kunsten van het ministerie van CRM inzake het O.K.O.-overleg, 1975; 83
            - Nota van de inspectie Kunstonderwijs inzake een vergelijkend en inventariserend onderzoek voor het dag- en avondonderwijs beeldende kunsten, 1976; 84
            - Verslagen van vergaderingen van het overleg tussen de inspectie Kunstonderwijs (KUO) en de directie HW/HBO (DIKON), 1976-1979; 85
            - Totstandkoming van de circulaire van 13 juni 1977 tot spreiding van de cursusduur avondonderwijs over 12 maanden voor het kunstonderwijs en beeldende vormgeving, 1977-1978; 86
            - Nota's en besprekingsverslagen betreffende inrichting van het onderwijs eerstegraads opleiding TeHaTex, 1977-1979; 87
            - Inrichting en organisatie van de eerstegraads opleiding TeHaTex, vaststelling van de cursusduur, alsmede de beantwoording van kamervragen, 1979-1980; 88
            - Mogelijke opheffing en verandering van de positie van de rijksacademie voor beeldende kunsten te Amsterdam, 1980-1982; 89
          - Commissies en werkgroepen, 2.3.4.1.2
            - Totstandkoming van het KB houdende ontheffing van de verplichting tot instelling van een oudercommissie te Maastricht, 1969-1970; 90
            - Verslagen van besprekingen van de Commissie Overleg Scholenbouwplan inzake opstelling van een scholenbouwplan kunstonderwijs (KUO), 1975-1979; 91
            - Totstandkoming van het eindrapport van de werkgroep partieel beroepsonderwijs in de beeldende kunsten te Lochem, 1975-1979; 92
            - Verslag van het informatief gesprek tussen het ministerie en het bestuur van de vereniging Instituut voor Kunstnijverheidsonderwijs (IKNO) te Amsterdam, 1976; 93
            - Verslagen van het overleg tussen de directie HBO en de oprichtingscommissie van de Stichting Bureau Kunstonderwijs te 's-Gravenhage, 1977; 94
          - Opneming in het plan van scholen, 2.3.4.1.3
            - Vaststelling van het plan van scholen over de jaren 1969-1979, 1967-1977; 95
            - Vaststelling van beleids- en richtlijnen voor opname in het plan van scholen, 1970-1972; 96
            - Afwijzing van een verzoek van de Stichting Besturenraad Protestants Christelijk Onderwijs om opneming in het plan van scholen alsmede bekostiging van een eerstegraads opleiding in de expressievakken (TeHaTex) te Kampen, 1974-1979; 97
            - Opneming in het plan van scholen en bekostiging van de Protestants Christelijke Academie voor Beeldende Kunsten te Kampen, 1976-1978; 98
          - Personeelsaangelegenheden, 2.3.4.1.4
            - Regeling van het salaris en de rechtspositie van werkplaatsassistenten in het kunstonderwijs (KUO), 1968-1977; 99
            - Totstandkoming van circulaires voor het verstrekken van financiële vergoedingen aan gastdocenten KUO voor het geven van lessen, 1971-1979; 100
            - Bepaling van de behoefte aan eerstegraads leraren in de expressievakken (TeHaTex) 'project arbeidsmarkt', 1979-1980; 101
          - Schoolgebouwen en terreinen, 2.3.4.1.5
            - Bouw van de akademie voor beeldende kunsten 'Artibus' te Utrecht, 1966-1980; 102
            - Bouw en verbouw van het schoolgebouw van de akademie voor beeldende vorming te Amersfoort, 1968-1977; 103
            - Nieuwbouw van de Koninklijke academie voor kunst en vormgeving te 's-Hertogenbosch, 1969-1978; 104
          - Financiële verantwoording, 2.3.4.1.6
            - Financiële controle door de accountantsdienst van het ministerie op de rekeningen en verantwoordingen van de academies voor beeldende kunsten, 1955-1984; 105-123
              - Amersfoort, 1971-1983, 105
              - Amsterdam, 1957-1979, 'Gerrit Rietveld Academie', 106
              - Amsterdam, 1962-1974, Stichting Hoger Grafisch Ondw., 107
              - Amsterdam, 1978-1983, TeHaTex, 108
              - Amsterdam, 1982-1984, Filmvakschool, 109
              - Amsterdam, 1982-1984, Inst. Kunstnijv. onderwijs, 110
              - Arnhem, 1955-1983, 111
              - Breda, 1955-1983, 'St. Joost', 112
              - Eindhoven, 1955-1984, industriële vormgeving, 113
              - Enschede, 1957-1984, 114
              - 's-Gravenhage, 1957-1984, Koninklijke academie, 115
              - Groningen, academie 'Minerva', 116
              - 's-Hertogenbosch, kunst en vormgeving,1958-1984, 117
              - Kampen, 1979-1984, christelijke academie, 118
              - Leeuwarden, 1965-1983, middelbare kunstnijv.school., 119
              - Maastricht, 1958-1984, middelbare nijv.school, 120
              - Rotterdam, 1956-1982, 121
              - Tilburg, 1975-1976, Katholieke Leergangen, 122
              - Utrecht, 1957-1984, 'Artibus', 123
            - Subsidiëring van de Vereniging van Akademies voor Beeldend Kunstonderwijs (VABK), 1966-1976; 124
            - Financiële controle op de rekening en verantwoording van de gemeentelijke scholengemeenschap Hogere Textielschool, school voor h.e.a.o. en middelbare textielhandelschool te Enschede, 1971-1975; 125
            - Rekeningen en verantwoordingen van de academies voor toegepaste en beeldende kunsten en de opleidingen voor TeHaTex, toegezonden aan het ministerie, 1975-1985; 126-127
              Alfabetisch geordend op vestigingsplaats.
              - Amersfoort - 's-Gravenhage, 126
              - Groningen - Utrecht, 127
          - Toezicht op het eindexamen, 2.3.4.1.7
            - Instelling van het staatsexamen en -diploma handvaardigheid, alsmede instelling van examencommissies handvaardigheid, 1968-1972; 128
            - Eindexamenverslagen van de academies voor beeldende kunsten, industrie en vormgeving, 1974-1984; 129-142
              - Amersfoort, 1980-1984, 129
              - Amsterdam, 1975-1982, Gerrit Rietveld academie, 130
              - Amsterdam, 1981-1984, TeHaTex, 131
              - Arnhem, 1984, 132
              - Enschede, 1980-1984, 133
              - 's-Gravenhage, 1975-1982, 134
              - Groningen 1974-1984, academie Minerva, 135
              - 's-Hertogenbosch, 1975-1984, 136
              - Kampen, 1983, 137
              - Leeuwarden, 1980-1981, 138
              - Maastricht, 1975-1984, 139
              - Rotterdam, 1980-1983, 140
              - Tilburg, 1980-1984, 141
              - Utrecht, 1976-1980, 142
            - Eindexamenverslagen van de opleidingen voor het nijverheidsonderwijs (N.O.-akten) te Deventer, Malden, Roermond, Rotterdam, Venlo, Utrecht, 1976-1977; 143
            - Eindexamenverslagen van de Commissie belast met het afnemen van de eindexamens voor de vakken handvaardigheid (Nht) en tekenen (NXI), alsmede het pedagogische getuigschrift behorende bij deze akten, 1976-1983; 144
            - Eindexamenverslagen van de opleiding commercieel economisch textielonderwijs van het Instituut voor hoger beroepsonderwijs 'De Maere' te Enschede, 1977-1984; 145
            - Totstandkoming van de circulaire tot verruiming van de toelating tot het staatsexamen akte m.o. tekenen A, staatsdiploma's handvaardigheid A en B en staatsexamen akte Nht, 1978-1979; 146
            - Eindexamenverslagen van de inspectie Kunstonderwijs van de examens gehouden aan de akademies voor beeldende kunsten, bouwkunst, de Reinwardt academie, de Nederlandse Film en Televisie academie, de academie voor Industriële Vormgeving en de akte-studies beeldende vorming over, 1979, 1980; 147
            - Totstandkoming van de eindexamenregeling in het beeldend kunstonderwijs voor de opleiding tot eerstegraads leraar (TeHaTex), 1980-1983; 148
            - Totstandkoming van de eindexamenregeling in het beeldend kunstonderwijs, met uitzondering van de opleiding tot eerstegraads leraar (TeHaTex), 1980-1984; 149
          - Jubileum, 2.3.4.1.8
            - Viering van het 275-jarig bestaan van de academie van beeldende kunsten te 's-Gravenhage en de verlening van het predikaat 'Koninklijke', 1957; 150
            - Viering van het 300-jarig bestaan van de Koninklijke academie voor beeldende kunsten te 's-Gravenhage, 1980-1984; 151
        - Academies voor bouwkunst, 2.3.4.2
          - Organisatie en inrichting van het onderwijs, 2.3.4.2.1
            - Oprichting, instandhouding en subsidiëring van cursussen aan de academies voor bouwkunst, 1948-1961, 1986; 152-156
              - Almelo, 1948-1949, 152
              - Almelo, Arnhem, Rotterdam, 1948-1949, 153
              - Groningen, 1949-1961, 1986, 154
              - Maastricht, 1945-1948, 155
              - Tilburg, 1948-1950, 156
            - Koninklijke besluiten houdende goedkeuring tot oprichting en instandhouding van een cursus voor voortgezet bouwonderricht te Groningen en uitbreiding van het leerplan middelbare kunstnijverheids-avondschool te Utrecht, 1958, 1961; 157
            - Instelling van, bekostiging van en advisering door de Centrale Raad voor de academies van bouwkunst in Nederland, 1966-1978; 158
            - Totstandkoming van de leerplancirculaire voor de academies van bouwkunst, 1979-1982; 159
            - Vaststelling van het model-diploma van de academies voor bouwkunst, 1982; 160
          - Financiële verantwoording, 2.3.4.2.2
            - Financiële controle door de accountantsdienst van het ministerie op de rekeningen en verantwoordingen van de academies voor bouwkunst, 1955-1984; 161-166
              - Amsterdam, 1957-1984, 161
              - Arnhem, 1955-1984, 162
              - Groningen, 1955-1984, 163
              - Maastricht, 1956-1983, 164
              - Rotterdam, 1974-1984, 165
              - Tilburg, 1956-1982, 166
            - Rekeningen en verantwoordingen van de academies voor bouwkunst en de opleidingen voor architecten, 1975-1983; 167
              Alfabetisch geordend op vestigingsplaats van de academie.
          - Toezicht op het eindexamen, 2.3.4.2.3
            - Eindexamenverslagen van de academies van bouwkunst, 1952-1984; 168-173
              - Amsterdam, 1980-1984, 168
              - Arnhem, 1952-1984, 169
              - Groningen, 1957-1984, 170
              - Maastricht, 1980-1984, 171
              - Rotterdam, 1952-1984, 172
              - Tilburg, 1976-1984, 173
            - Totstandkoming van een algemene eindexamenregeling voor de academies van bouwkunst, 1970, 1982-1984; 174
        - Academie voor diëtetiek en academie van toegepaste huishoudwetenschappen, 2.3.4.3
          - Organisatie en inrichting van het onderwijs, 2.3.4.3.1
            - Correspondentie betreffende de experimentele opleiding toegepaste huishoudwetenschappen, in het kader van de Experimenten- wet, 1970-1978; 175
            - Instelling en subsidiëring van de opleiding toegepaste huishoudwetenschappen op grond van de Experimentenwet, 1971; 176
            - Vaststelling van circulaires voor de inrichting van het onderwijs voor toegepaste huishoudwetenschappen over de schooljaren 1980-1984, 1980-1983; 177
            - Vaststelling van richtlijnen voor de inrichting van het schooljaar van opleidingen toegepaste huishoudwetenschappen (t.h.w.), 1976-1979; 178-180
              - Groningen, 1979, 'Prinses Juliana', afd. t.h.w., 178
              - Heerlen, 1979, 'Wachtendonck', afd. t.h.w., 179
              - Wageningen, 1976-1979, 'Diedenoort', 180
            - Besprekingsverslagen van het regulier overleg tussen de afdeling HW/HB/GZO, de inspectie VO en de besturen en directies van de opleidingen diëtetiek, 1980-1982; 181
            - Totstandkoming van richtlijnen en toetsingscriteria voor het samenstellen van het leerplan van de hogere beroepsopleiding voor diëtetiek (HBO-Dt), 1980-1983; 182
          - Commissies en werkgroepen, 2.3.4.3.2
            - Instelling, samenstelling, uitbreiding en opheffing van de Coördinatie Commissie Toegepaste Huishoudwetenschappen, 1976-1980; 183
            - Advisering van de Coördinatie Commissie Toegepaste Huishoudwetenschappen, inzake de samenstelling van een raamleerplan voor de opleiding toegepaste huishoudwetenschappen, 1976-1980; 184
          - Financiële verantwoording, 2.3.4.3.3
            - Financiële controle door de accountantsdienst van het ministerie op de rekeningen en verantwoordingen van de opleidingen toegepaste huishoudwetenschappen en diëtetiek, 1956-1984; 185-191
              - Amsterdam, 1956-1984, 'Prof. Kohnstamm', 185
              - 's-Gravenhage, 1978-1979, 'De Ruyterstraat', 186
              - 's-Gravenhage, 1979-1985, 'De Laan', 187
              - Groningen, 1980-1983, 'Prinses Juliana', 188
              - Heerlen, 1978-1982, 'Wachtendonck', 189
              - Nijmegen, 1978-1982, 'De Schutse', 190
              - Wageningen, 1971-1984, 'Diedenoort', 191
            - Rekeningen en verantwoordingen van de hogere beroepsopleiding toegepaste huishoudwetenschappen 'academie Diedenoort' te Wageningen, 1971-1986; 192
            - Rekening en verantwoording van de academies van de opleidingen voor diëtetiek, 1977-1985; 193
          - Toezicht op het eindexamen, 2.3.4.3.4
            - Eindexamenreglementen en -verslagen van de academies voor diëtetiek, de opleidingen voor toegepaste huishoudwetenschappen, 1974-1984; 194-200
              - Amsterdam, 1975-1983, 'Prof. Kohnstamm', 194
              - Deventer, 1981-1984, 'Nieuw Rollecate', 195
              - 's-Gravenhage, 1976-1984, 'De Laan', 196
              - Groningen, 1978-1984, 'Prinses Juliana', 197
              - Heerlen, 1977-1984, 'Wachtendonck', 198
              - Nijmegen, 1978-1984, 'De Schutse', 199
              - Wageningen, 1974-1983, 'Diedenoort', 200
        - Academie voor fysiotherapie en paramedische beroepen, 2.3.4.4
          - Organisatie en inrichting van het onderwijs, 2.3.4.4.1
            - Overdracht van de bekostiging en subsidiëring van de opleidingen fysiotherapie van het ministerie van Volksgezondheid en Milieuhygiëne naar het ministerie van Onderwijs en Wetenschappen, 1973-1976; 201
            - Organisatie en administratie van de Stichting Academie voor Fysiotherapie 'Amsterdam' (SAFA), alsmede het samenwerkingsverband tussen de verschillende academies voor fysiotherapie te Amsterdam, 1974-1979; 202
            - Beantwoording van kamervragen inzake de opleidingen fysiotherapie, 1975-1978; 203
            - Organisatie, administratie en bekostiging van de Stichting Opleiding Fysiotherapie 'Thim van der Laan', 1975-1979; 204
            - Besprekingsverslagen van het reguliere overleg tussen het ministerie en de Vereniging van Opleidingsinstituten voor Fysiotherapie (VOF), 1976-1982; 205
            - Totstandkoming van richtlijnen voor een huisvestingsplan van de opleidingen voor fysiotherapie, 1977-1978; 206
            - Beperking van de instroomcapaciteit voor de opleidingen fysiotherapie over de jaren 1982-1984, 207
          - Commissies en werkgroepen, 2.3.4.4.2
            - Verslagen van de vergaderingen van de Werkgroep Opleiding Fysiotherapie, met discussiestukken, 1975-1978; 208
            - Instelling, opheffing en advisering van de Werkgroep Opleiding Fysiotherapie, 1975-1979; 209
            - Onderzoek naar de problemen binnen de Stichting Utrechtse Paramedische Academie (SUPA), alsmede naar de relatie tussen de SUPA en het zgn. academie-instituut, 1978-1979; 210-211
              - I t/m V, 210
                Openbaarheid beperkt tot 1 januari 2055
              - VI t/m X, 211
            - Instelling, samenstelling en rapportage van de Commissie van onderzoek naar de problemen binnen de Stichting Utrechtse Paramedische Academie (SUPA), 1978-1980; 212
              Openbaarheid beperkt tot 1 januari 2056
          - Schoolgebouwen en terreinen, 2.3.4.4.3
            - Nieuwbouw en huisvesting van de opleidingen voor fysiotherapie, 1975-1979; 213-214
              - 's-Hertogenbosch, 1975-1979, 213
              - Rotterdam, 1976-1978, 214
          - Financiële verantwoording, 2.3.4.4.4
            - Financiële controle door de accountantsdienst van het ministerie op de rekeningen en verantwoordingen van de academies voor fysiotherapie, 1973-1986; 215-234
              - Amsterdam, 1975-1985, 'Jan van Essen', 215
              - Amsterdam, 1976-1985, (SAFA), 216
              - Amsterdam, 1976-1986, 'Leffelaar', 217
              - Arnhem, 1973-1985, 218
              - Breda, 1976-1984, 'West-Brabant', 219
              - Deventer, 1975-1983, 220
              - Enschede, 1975-1983, (STAFTO), 221
              - 's-Gravenhage, 1977-1985, (HALO), 222
              - Groningen, 1975-1985, (LO en fysio), 223
              - Haarlem/Bloemendaal, 1977-1985, 224
              - Heerlen, 1977-1984, Limburgse opl., 225
              - Heerlen, 1975-1985, 'De Wever Ziekenhuis', 226
              - 's-Hertogenbosch, 1975-1980, 227
              - Leeuwarden, 1975-1984, h.b.o. en m.b.o., 228
              - Leiden, 1975-1984, 229
              - Nijmegen, 1975-1985, 'St. Maartenskliniek', 230
              - Rotterdam, 1976-1985, 231
              - Utrecht, 1976-1984, 'Paramedische academie', 232
              - Utrecht, 1976-1985, 'Thim van der Laan', 233
              - Vlissingen, 1975-1979, 234
            - Rekeningen en verantwoordingen van de academies voor fysiotherapie en lichamelijke opvoeding, 1975-1985; 235-237
              - Amsterdam - Breda, 235
              - Den Bosch - Heerlen, 236
              - Leeuwarden - Vlissingen, 237
          - Toezicht op het eindexamen, 2.3.4.4.5
            - Totstandkoming van examenregelingen fysiotherapie, 1975-1978; 238
            - Eindexamenreglementen en -verslagen van de academies voor fysiotherapie, 1976-1984; 239-259
              - Amsterdam, 1976-1984, 'Jan van Essen', 239
              - Amsterdam, 1977-1984, (SAFA), 240
              - Amsterdam, 1977-1984, 'Leffelaar', 241
              - Arnhem, 1977-1984, 242
              - Bloemendaal, 1977-1981, Haarlemse academie, 243
              - Breda, 1977-1984, 'West-Brabant', 244
              - Deventer, 1977-1984, 245
              - Enschede, 1977-1984, (STAFTO) en de Twentse academie, 246
              - 's-Gravenhage, 1976-1984, Haagse academie voor Lichamelijke Opvoeding, 247
              - Groningen, 1980-1984, 248
              - Haarlem, 1981-1984, Haarlemse academie, 249
              - Heerlen, 1977-1984, Limburgse Opleiding, 250
              - Heerlen, 1978-1984, 'De Wever Ziekenhuis', 251
              - 's-Hertogenbosch, 1977-1984, 'sportpark De Vliert' 1977-1984, 252
              - Leeuwarden, 1977-1984, 253
              - Leiden, 1976-1984, 254
              - Nijmegen, 1977-1984, 'St. Maartenskliniek', 255
              - Rotterdam, 1977-1984, 256
              - Utrecht, 1977-1984, 'Thim van der Laan ', 257